臺灣臺北地方法院刑事判決　　　　　　　　　　　　八十六年度易字第五一六六號
　　公　訴　人　臺灣臺北地方法院檢察署檢察官
　　被　　　告　戊○○
　　選任辯護人　許俊仁
　　被　　　告　辛○○
　　選任辯護人　劉厲生
　　被　　　告　壬○○
　　選任辯護人　連一鴻
　　被　　　告　乙○○
　　選任辯護人　鄭洋一
　　　　　　　　李文欽
　　　　　　　　曾紀穎
右列被告因贓物等案件，經檢察官提起公訴（八十六年度偵字第五六二一、五七０七
、五八０二、九八九五、一一九七六號），本院判決如左：
    主  文
戊○○連續搬運贓物，累犯，處有期徒刑貳年。
辛○○故買贓物，處有期徒刑參年拾月。
乙○○故買贓物，處有期徒刑參年肆月。
壬○○無罪。
甲、有罪部分：
    事  實
一、戊○○曾有賭博、詐欺、偽造文書等前科，民國七十九年間因犯詐欺罪，經臺灣
    板橋地方法院判處有期徒刑八月，臺灣高等法院減刑改判有期徒刑二月確定，八
    十一年十一月十七日執行完畢，仍不知悔改，明知辛○○所販賣之機車及賓士車
    ，係以每臺新臺幣（下同）九千元、一萬元不等之價格，向年籍不詳綽號「阿強
    」之成年男子，在不詳之時、地故買之來路不明之贓車，竟於民國八十五年十二
    月初，辛○○以每只貨櫃三十五萬元之代價，委請戊○○裝櫃，戊○○基於概括
    之犯意，委託不知情之司機鄭錫銓，將贓車拖往桃園縣桃園市○○路六十五號捷
    發貨運公司貨櫃場，將贓車配件（斜板、後視鏡、後置物架）拆解後，搬運上編
    號ＹＫＬＵ0000000號貨櫃（內有他人失竊之賓士車三輛）後，戊○○再
    與辛○○基於行使不實業務登載文書之犯意聯絡，由戊○○以暘捷報關有限公司
    名義，於其業務制作之報單上偽以申請出口塑膠粒或衛浴設備出口為由，向基隆
    海關桃園支局提出，予以行使，足以生損害於海關對出口貨物管理之正確性。完
    成報關手續後，再由不知情之鄭錫銓將貨櫃拖往桃園縣楊梅鎮怡聯貨櫃場驗櫃通
    關後，運往香港賣給香港人黃榮華（業已判決確定）。嗣ＹＫＬＵ000000
    0號貨櫃則經內政部警政署會同香港警方在香港查獲。
二、庚○○（緝獲後另結）明知年籍不詳「丁○○」之成年男子、乙○○所販賣之機
    車，係渠等向他人在不詳之時、地故買之來路不明之贓車，竟仍於八十五年十二
    月間及八十六年四月十三日左右，在不詳之處所，連續向丁○○及乙○○以每輛
    贓機車一萬三千元之價格購買贓機車。庚○○以每只貨櫃三十五萬元之代價，委
    請戊○○將贓機車裝載於貨櫃號ＨＪＣＵ0000000號貨櫃（內有贓機車以
    一百二十二輛，公訴人誤載為ＨＪＣＵＵ0000000號）、ＨＪＣＵ000
    0000號貨櫃（內有贓機車一百十七輛）、ＹＭＬＵ0000000號貨櫃（
    內有他人失竊之機車一百二十四輛，公訴人此部分誤植為辛○○故買贓車再委請
    戊○○裝櫃），裝櫃後，戊○○再基於同前搬運贓物之概括犯意，以五千元之代
    價，利用不知情之司機盧廷陞等人將該等貨櫃自桃園縣八德市○○路六四一號貿
    聯貨櫃場搬運至臺北縣林口鄉○○路之空地停放；乙○○則僱請年籍不詳名為「
    黃萬生」之成年男子將買來之贓機車裝入ＤＯＬＵ0000000號貨櫃（內有
    贓機車一百十輛）。前開貨櫃其中ＨＪＣＵ0000000號、ＤＯＬＵ000
    0000號貨櫃，戊○○與庚○○基於行使不實業務登載文書之犯意聯絡（戊○○尚基於概括之犯意），由戊○○利用不知情升暉報關股份有限公司（下簡稱升
    暉公司）之壬○○或以銓勁貿易公司名義，偽以機車零件或衛浴設備等名義辦理
    報關手續（至ＨＪＣＵ0000000貨櫃未報關），足以生損害於升暉公司及
    海關對出口貨物管理之正確性。而八十五年十月十八日，香港人黃榮華以每輛贓
    機車一萬八千元之價格向庚○○購買前開ＨＪＣＵ0000000號貨櫃，並取
    得提單，於同月二十一日晚間八時許，在桃園中正機場欲搭機離境時，為警予以
    查獲，並循線於桃園縣八德市○○路六四一號貿聯貨櫃場查得ＨＪＣＵ0000
    000號貨櫃、ＨＪＣＵ0000000號貨櫃及ＹＭＬＵ0000000號貨
    櫃。八十六年四月十三日，復為警在上開貨櫃場查得乙○○販賣與庚○○之ＤＯ
    ＬＵ0000000號貨櫃。
三、案經內政部警政署刑事警察局、高雄縣警察局移送臺灣臺北地方法院檢察署檢察
    官偵查起訴。
    理  由
一、關於被告戊○○部分：
    被告戊○○對於右揭犯行坦認不諱，核與被告庚○○（緝獲另結）之供述相符，
    復有贓物領據、出口報單、裝船通知書、照片等在卷可稽，被告戊○○之犯行堪
    以認定，應予依法論科。
二、關於被告辛○○部分：
    （一）被告辛○○矢口否認有何故買贓物之犯行，辯稱：伊不認識被告戊○○，
          伊人在大陸，並未參與本案云云。被告辛○○選任之辯護人補充辯護稱：
          １被告戊○○於鈞院審理時坦認「黑輝」另有其人，並非被告辛○○，足
          徵被告戊○○於警訊及偵查時不利於被告辛○○之供述，不足憑採；２依
          據高雄縣警察局移送書就ＹＭＬＵ0000000號貨櫃起出之贓車失竊
          時間，均在被告辛○○八十五年十二月二十七日出國以後，顯與被告謝松
          輝無關云云。
    （二）偵辦本案之警員，即証人楊家誠到庭証稱：「（本件戊○○等的竊盜案件
          ，當時你有承辦本案監聽否？）我是主辦人的其中之一。（【提示八十六
          年偵字第一一九七六號卷第二十頁，並告以要旨】這是當時你寫的報告否
          ？）是的。我們最早是從被告謝（按：即被告辛○○）那裡開始偵辦，我
          們有偵破他們在香港的賓士車子案件，黃榮華八十五年十二月底來台時是
          與被告庚○○買車，但是黃榮華最早是認識被告謝，我們在追查的過程中
          知道被告劉是作報關的資料，我們是依據相關的線報，是以被告蔡為首【
          庭呈竊機車集團組織分工圖】。「石頭」並不是他的親弟弟，只是結拜的
          弟弟。．．．（當時黃榮華所講的「辛○○」你有無見過？）我有見過，
          我還有幫他作筆錄，就是庭上的這位辛○○。（當時你們在偵辦過程中，
          被告謝也是在做中盤商？）他是大盤商的角色。本來貨櫃是被告謝要賣給
          黃榮華，結果被告庚○○所出的價錢比被告謝還高，再追查被告蔡，再追
          查被告周。我們提出被告謝的通訊監察資料及竊車集團系統圖供庭上參酌
          。」（見本院九十一年九月十三日審理筆錄）等語，足徵警方係從被告謝
          松輝處，逐一查獲被告庚○○、另案被告黃榮華、被告乙○○、戊○○涉
          案，故被告戊○○稱伊認識之「阿輝」、「黑輝」並非被告辛○○云云，
          係迴護被告辛○○之詞，不足採信。
    （三）曾與被告辛○○同居之證人甲○○於警訊時陳稱：「．．．這是辛○○於
          八十五年十二月初因向丙○○買贓車（機車）貨櫃的錢，我只知到辛○○
          以每台機車新臺幣一萬二千元成交，先交給丙○○新臺幣六十萬元，由洪
          能坤負責找倉庫，找竊賊，到處偷機車裝櫃，等交貨時，才能知道貨櫃內
          裝有多少部車，依每臺一萬二千元為計，再算尾款給丙○○，不料，洪能
          坤卻裝櫃後以較高的價錢，賣給了庚○○，因此我與辛○○於八十五年十
          二月二十三日得知此事準向丙○○要回貨款，而且才知庚○○捷足先登搶
          購丙○○的櫃子，而且庚○○與辛○○的買主均同樣為黃榮華，丙○○才
          開三張本票給黑輝．．．（辛○○從事機汽車貨櫃走私）兩年多，而期間
          所走私的櫃子不論汽車或機車清一色均賣給黃榮華．．．臺南的阿強，曾
          於八十五年十月間賣一櫃機車給辛○○，價錢為每台九千元，臺北己○○
          於八十五年四月間賣一櫃每台一萬元（但已出事），丙○○賣一櫃每台一
          萬二千元，但未成交，被庚○○捷足先登，又台北綽號『阿強』曾於八十
          五年九月份給辛○○一櫃三台賓士贓車，價錢我不清楚。」（見八十六年
          度偵字第三七四四號卷第二七頁背面、二八頁）等語，該部分與被告蔡高
          雄、証人丙○○、己○○、黃榮華在警訊、偵查時之陳述大致相符，足堪
          採信。
    （四）向被告辛○○故買贓車之証人黃榮華於警訊時稱：「．．．我起先只是認
          識辛○○而已，後來因我來臺灣幾趟，辛○○就介紹很多朋友，包括蔡高
          雄、張正宗、林茂雄等人，也曾帶我到他們機車裝櫃看貨．．．起先我跟
          辛○○買了幾個櫃子，但辛○○不知何處弄來櫃子，他均從中取得差價利
          潤，他總是以比較高的價錢賣給我，而以較低的價錢向賣主付錢．．．後
          來我查知辛○○賺我太多錢，所以轉而自己到臺灣找林金練、林茂雄、張
          正宗、庚○○等人購買」（詳見警訊筆錄第一之三五頁、一之三六頁）
          復陳稱：我有經手八十五年十二月十一日及十二月十二日由臺灣運往香港
          ＹＭＬＵ0000000及ＹＭＬＵ0000000號貨櫃（按：ＹＭＬ
          Ｕ0000000號未被查獲，亦未起訴），大約於八十五年十二月六日
          辛○○從台灣打電話給我，稱櫃子已快裝好了，黃先生（指黃創佳，怡發
          公司）有無匯錢給我，我稱還沒有，辛○○就要我先匯一點錢，後來黃創
          佳於八十五年十二月九日匯新臺幣一百五十萬元到我香港匯豐銀行戶頭內
          ，我馬上轉匯給臺灣辛○○的銀行帳戶（銀行名字忘記了），而辛○○接
          到錢後，馬上以傳真方式傳給我該兩貨櫃的提單資料，而於八十五年十二
          月十日黃創佳派人到我公司拿提單，我於匯錢給辛○○一百五十萬元時就
          從中扣了我應的的介紹費港幣一萬五千元（兩只櫃子），所以匯給謝先生
          新臺幣一百四十萬五千元左右之錢，後來大約八十五年十二月十一日又匯
          新臺幣二百三十萬元給辛○○當尾款」等語，足見被告辛○○確有故買贓
          物之犯行。
    （五）證人己○○於本院審理時證稱：「（提示警訊己○○筆錄，並告以要旨）
          有何意見？）都是被告謝介紹我與黃榮華、庚○○、林茂雄認識的，我販
          賣給被告蔡的價格，應該就如警訊所述。警訊第三之三頁與被告謝去看櫃
          子的事情是實在的。我在香港、大陸的時候，都是被告謝帶著我到處跑，
          因為我以前沒有去過。被告謝有交代我說阿強手上有六部賓士車，叫我先
          回台灣處理，但是沒有給我阿強的聯絡方式。其餘均實在。（你知道被告
          謝有賣贓車給黃榮華是否？）我沒有看過，但是大家都知道」等語（見本
          院九十年七月二十五日審判筆錄），顯見被告辛○○確有故買贓車之犯行
          ，且與本案被告庚○○及另案被告黃榮華均熟識。
    （六）本院認定被告辛○○犯行時間在八十五年十二月初，該只ＹＫＬＵ000
          0000號貨櫃証人黃榮華亦証稱付款時間在八十五年十二月十一日、十
          二日，均在被告辛○○出國之前。至於辯護人辯護稱高雄縣警察局移送書
          關於ＹＭＬＵ0000000號貨櫃部分，被告辛○○未參與乙節，經本
          院查証結果，該該部分係公訴人誤載與被告辛○○有關，應係被告庚○○
          故買之贓物。從而，辯護人之辯護，並非可採。
    （七）此外復有監聽紀錄、贓物領據、出口報單、裝船通知書、照片等在卷可稽
          ，被告辛○○之犯行堪以認定，應予依法論科。
三、關於被告乙○○部分：
    （一）被告乙○○矢口否認有何故買贓物之犯行，辯稱：伊曾借款三十萬元予被
          告庚○○，並未賣贓車給被告庚○○云云。被告乙○○選任之辯護人則辯
          稱：被告庚○○曾於八十六年四月二十三日、二十六日二次警訊及鈞院八
          十八年五月六日訊問時，對於曾拿多少錢給被告乙○○，忽稱三十萬元；
          或稱第一筆三十萬元、第二筆四十萬元。對於何時給被告乙○○錢，或稱
          八十六年四月十三日；或稱案發前（八十六年四月）二個月。顯見該部分
          不一致之供述，無法作為對被告乙○○不利之証據云云。
    （二）然查，偵辦本案之警員，即証人楊家誠到庭結証稱：「（當時你怎麼知道
          綽號「石頭」的成年男子是被告周的弟弟？）我們最早是從被告謝那裡開
          始偵辦，我們有偵破他們在香港的賓士車子案件，黃榮華八十五年十二月
          底來台時是與被告庚○○買車，但是黃榮華最早是認識被告謝，我們在追
          查的過程中知道被告劉是作報關的資料，我們是依據相關的線報，是以被
          告蔡為首（庭呈竊機車集團組織分工圖）。「石頭」並不是他的親弟弟，
          只是結拜的弟弟。（當時你如何知道梁國忠有幫被告周處理贓車？）我們
          是依據線報瞭解的。（【提示八十六年偵字第五八○二號卷第一三三頁並
          告以要旨】是被告蔡與被告周聯絡的監聽？）是的。當時被告周的綽號是
          「阿娟」或是「大姐頭」。這份譯文是在案發前大約前二週，日期是八十
          六年四月八日，內容大約是庚○○告訴乙○○與香港人談判他們討論了很
          久，所以被告蔡告訴被告周香港也向他壓價錢所以被告蔡也要向被告周壓
          價錢下來這個困難點，被告周告訴被告蔡說他給別人一輛機車是三千五百
          元左右，被告周也在監聽紀錄第二頁中說他在外面有三、四個點，需要補
          貼他們房租，所以這裡也有負擔相當的壓力，依據我們的經驗判讀，他們
          兩人是在講機車、殺價等事，依照監聽紀錄被告蔡有向被告周買車，依據
          我們的判斷，被告周是中盤商。（黃萬生的角色是什麼？【提示八十六年
          偵字第一一九七六號卷第二十五頁背面，並告以要旨】）他的綽號叫「阿
          肉」，有一通電話是說船公司與拖車的部分都已經弄好了，被告周說他在
          爬坡處等他。據我們判斷黃萬生是幫被告周找拖車的人。當初黃萬生這個
          貨櫃（與本案查獲的貨櫃無關）是被告劉來報關的。」等語（見本院九十
          一年九月十三日審理筆錄），審酌証人楊家誠之證言，及監聽紀錄以觀，
          被告乙○○係一龐大有序之贓車集團，其故買贓物後，包含貨車之託運、
          裝載，及員工租房子之薪水，均由被告乙○○或其成員張羅，足徵被告周
          秋梅確有故買贓車之犯行，甚為瞭然。
    （三）同案被告庚○○於警訊時稱：「（現警方至貿聯貨櫃場內查扣Ｄ０ＬＵ0
          000000號貨櫃以只是否為你本人的？）是我的無誤（該只貨櫃內裝
          何物？來源為何？）是一百多部贓車，均為光陽、三陽１２５ＣＣ失竊機
          車，來源是我向綽號阿娟購買的，準備運輸至香港，再轉至大陸地區販售
          圖利。（警方提供之照片乙○○【女，四七年八月十一日，身分證字號Ｚ
          000000000號】，是否為阿娟本人？）就是她無誤。」等語（見
          八十六年度偵字第九八九五號卷第三頁），被告庚○○之指述，亦與警員
          楊家誠之証述相符，足見被告乙○○確有故買贓車之犯行。雖被告庚○○
          對於向乙○○購買贓車時之交付款項，曾有收受三十萬元或是收受七十萬
          元不相一致之供述，然而，被告庚○○從事故買贓車多件，難免有誤植情
          節之可能，部分情節之不一致，並不影響被告庚○○曾向被告乙○○故買
          贓車之事實認定，故被告選任辯護人該部分之辯護，亦非可採。
    （四）此外，復有監聽紀錄、贓物領據、出口報單、裝船通知書、照片等在卷可
          稽，被告乙○○之犯行堪以認定，應予依法論科。
四、
    （一）核被告戊○○所為，係犯刑法第三百四十九條第二項之搬運贓物罪、第二
          百十六條、第二百十五條之行使業務登載不實文書罪。其業務上登載不實
          文書之低度行為，為行使之高度行為吸收不另論罪。又行使業務登載不實
          文書之行為，就事實欄一部分與被告辛○○、就事實欄二部分與被告蔡高
          雄有犯意之聯絡及行為之分擔，為共同正犯。另，被告戊○○利用不知情
          之貨車司機鄭錫銓、盧廷陞搬運贓物；利用不知情之被告壬○○報關，為
          間接正犯。其先後多次搬運贓物，多次行使業務登載不實之文書，該等犯
          行均時間緊接、方法相同，所犯係犯罪構成要件相同之罪名，顯係基於概
          括犯意反覆為之，為連續犯，均各應依刑法第五十六條之規定加重其刑。
          又前開連續搬運贓物、連續行使業務登載不實文書間，有方法、結果之牽
          連關係，應從一重以連續搬運贓物罪處斷。另查，被告戊○○七十九年間
          因犯詐欺罪，經臺灣板橋地方法院判處有期徒刑八月，臺灣高等法院減刑
          改判有期徒刑二月確定，八十一年十一月十七日執行完畢，有臺灣高等法
          院檢察署刑案紀錄簡覆表在卷可參，五年內再犯本件有期徒刑以上之罪，
          應依累犯加重其刑。爰審酌被告戊○○曾有賭博、詐欺、偽造文書等前科
          ，此有臺灣高等法院檢察署刑案紀錄簡覆表在卷可參，素行不佳；犯罪後
          坦認其犯行，犯罪後態度尚佳；參與贓車集團之搬運、報關工作，數量甚
          夥，雖係參與較次要角色，但對社會秩序危害不輕；及被告犯罪之動機、
          手段、目的及所生危害等一切情狀，量處如主文所示之刑，以示懲儆。
    （二）核被告辛○○所為，係犯刑法第三百四十九條第二項故買贓物罪、刑法第
          二百十六條、第二百十五條業務登載不實文書罪，其業務上登載不實文書
          之低度行為，為行使之高度行為吸收，其故買後囑被告戊○○搬運之行為
          ，係不罰之後行為，均不另論罪。又行使業務登載不實文書之行為，與被
          告戊○○有犯意之聯絡及行為之分擔，為共同正犯。被告辛○○係向年籍
          不詳綽號「阿強」之人購買贓車，已據證人甲○○在警訊中陳述明確，故
          其犯行應構成故買贓物罪，公訴人於九十一年二月十二日到庭主張被告辛○○係牙保及搬運贓物罪，實屬誤認，應予說明（此部分因牙保、搬運、
          故買同規定於刑法第三百四十九條第二項，故無變更法條之問題）。爰審
          酌被告辛○○有違反國家安全法及恐嚇等前科（非累犯），此有臺灣高等
          法院檢察署刑案紀錄簡覆表在卷可按，素行不佳；犯罪後猶飾詞否認犯罪
          ，態度不佳；故買大批贓車銷往香港及大陸地區，侵害個人法益者眾，對
          社會秩序危害不輕；及被告犯罪之動機、手段、目的及所生危害等一切情
          狀，量處如主文所示之刑，以示懲儆。
    （三）核被告乙○○所為，係犯刑法第三百四十九條第二項故買贓物罪，其故買
          後囑年籍不詳成年男子「黃萬生」搬運之行為，係不罰之後行為，不另論
          罪。爰審酌被告乙○○無何前科，此有臺灣高等法院檢察署刑案紀錄簡覆
          表在卷可按，素行尚可；犯罪後猶飾詞否認犯罪，態度不佳；故買大批贓
          車，再轉賣給被告庚○○用以銷往香港及大陸地區，侵害個人法益者眾，
          對社會秩序危害不輕；及被告犯罪之動機、手段、目的及所生危害等一切
          情狀，量處如主文所示之刑，以示懲儆。
乙、無罪部分：
一、公訴意旨略以：被告壬○○與被告戊○○共同基於概括之犯意，於八十五年十二
    月間及八十六年四月十三日，在其業務制作之文書，連續以出口塑膠粒或衛浴設
    備等不實名義文書辦理報關手續，足以生損害於海關對於進出口貨物管理之正確
    性。被告戊○○則從中每貨櫃取得二十萬元之報酬，將其中四萬元分給壬○○，
    而認被告壬○○涉犯刑法第二百十五條共同業務登載不實罪云云（見九十一年二
    月二十二日審理筆錄公訴人之主張）。
二、按犯罪事實應依證據認定之，無證據不得推定其犯罪事實，刑事訴訟法第一百五
    十四條定有明文。又所謂認定犯罪事實之證據，係指足以認定被告確有犯罪行為
    之積極證據而言，如未發現相當證據，或證據不足以證明，自不能以推測或擬制
    之方法，以為裁判基礎，最高法院四十年台上字第八六號著有判例可稽。又「無
    辜之推定」乃刑事司法程序上之基本原則，此種原則表現在刑事案件中，只是另
    一種形式表示負擔之法則。易言之，刑事案件之追訴，必須提出證據（舉證負擔
    ），並需說服至無合理懷疑之地步（證明負擔），始能謂被告有罪。又此處所謂
    「合理的懷疑」是指在一切證據經過全部的比較或考慮後，審理事實的法官本於
    道義良知，對於該項證據有可以說出理由來的懷疑，此時對於追訴之事實，便不
    能信以為真，便應對被告作出無罪之判決。又該項無「合理懷疑」（證明之負擔
    ）應到達何種程度，一般原則上應依民事訴訟與刑事訴訟的分別，而有不同之要
    求，以淺顯易懂之概念而言，前者（民事訴訟）乃錢債細故，後者（刑事訴訟）
    係人命關天。對於刑事案件之被告，用有罪之判決剝奪其生命、自由和名譽等法
    益，顯應需要更為嚴謹之法則，甚至罪刑越重者，應該要求說服（無合理懷疑）
    之程度也越高。在許多民事案件之判例上，除了證據優勢（ＰＲＥＰＯＮＤＥＲ
    ＡＮＣＥ）法則以外，還要有更進而有明白、強而有力、足使人信服之證據，刑
    事上應比前開要求更高，始得對被告為有罪之判決。最高法院八十八年台上字第
    九五四號判決亦認「認定犯罪事實所憑之證據，雖不以直接證據為限，間接證據
    亦包括在內，然而無論直接證據或間接證據，其為訴訟上之證明，須於通常一般
    人均不致有所懷疑，而得確信為真實之程度者，始得據為有罪之認定，倘其證明
    尚未到達此一程度，而有合理之懷疑存在時，即難遽採為不利被告之認定」，即
    採此一見解。
三、公訴人認被告犯有刑法第二百十五條共同業務登載不實之罪嫌，無非係以被告戊○○於警訊、偵查時不利於被告壬○○之供述、出口報單及贓物領據等為其主要
    論據，被告壬○○則堅詞否認有何業務登載不實之犯行，辯稱：伊不知道貨櫃裡
    面裝的是贓車等語。經查，被告戊○○於本院審理時供稱：「（這次的報關，被
    告蘇知道貨櫃裡的貨品是裝什麼否？）不知道。因為我沒有告訴被告蘇實際情形
    ，所以後來被告蘇知道此事後，就跟我翻臉，我事後我再叫被告蘇幫我報關，但
    是被告蘇都不要了。（為何在同偵卷第七十二頁，你當時說被告蘇當時知道裡面
    裝的是贓車？）當時所言不實在。因為當時我有一個客戶被被告蘇拉走，我當時
    懷恨在心，才會如此說。（同偵卷第七十二頁，你為何說你與被告蘇的傭金是被
    告謝、蔡分別給你們的？）我收了三十五萬元是包括海運費、報關費、拖車費，
    四千元是我給被告蘇，但是被告蔡並不知道此事。被告謝並沒有拿任何錢給我。
    我與被告謝並不認識，也沒有見過被告謝。（當時你說一般合法的報關費是三千
    元，為何你給被告蘇四千元？）一個櫃子是三千元至三千二百元不等，兩個櫃子
    是四千、五千元不等。當時我因為請被告蘇報兩個櫃子，所以我給他兩個櫃子的
    錢。我給他的是一般正常交易的錢。（你當時說被告蔡或被告謝收到提單後，他
    們會將二十萬元交給你，你再將四萬元交給被告蘇及拖車費，實在否？）因為我
    被查獲收押禁見，後來被借提出來做的筆錄，當時我存心要咬被告蘇，所以才講
    是四萬元，我當時所言不實在」等語（見本院九十年十月二十六日審理筆錄），
    被告戊○○既更改其供述，衡情被告壬○○報關之時，又無需拆櫃核驗，當有可
    能不知貨櫃內所裝者係來路不明之贓車，該項可能性，自足以作為本院認定被告
    壬○○無罪之「合理懷疑」。至於出口報單，僅能証明被告壬○○有客觀上報關
    之行為，尚不能証明被告壬○○是否知道伊報關之貨櫃內是否裝載贓車；贓物領
    據亦僅能証明該貨櫃內所裝載之機車，係他人失竊之機車，同樣不能証明被告壬○○主觀上知否貨櫃內裝載是否係贓車之事實。從而，共同被告戊○○不利於被
    告壬○○之供述既於審理時更改，既有瑕疵，退萬步言，縱然警訊、偵查時之供
    述屬實，亦不得作為被告有罪之唯一依據。此外，本院復查無其他積極證據證明
    被告有何公訴人所指訴之業務登載不實之犯行，因不能證明被告犯罪，揆諸前開
    說明，自應為被告無罪之諭知。
丙、被告庚○○嗣緝獲後另結，併此敘明。
據上論斷，應依刑事訴訟法第二百九十九條第一項前段、第三百零一條第一項、刑法
第五十六條、第三百四十九條第二項、第二百十六條、第二百十五條、第五十五條、
第四十七條，罰金罰鍰提高標準條例第一條前段，判決如主文。
本案經檢察官周士榆到庭執行職務
中    華    民    國      九十一      年      十        月    十八      日
                                      臺灣臺北地方法院刑事第六庭
                                          法  官  趙  子  榮
右正本證明與原本無異。
如不服本判決，應於判決送達後十日內，向本院提出上訴狀。
                                          書記官  林  鈴  芬
中    華    民    國      九十一      年      十      月      十八      日
附錄條文：
中華民國刑法第三百四十九條
 (普通贓物罪)
收受贓物者，處三年以下有期徒、拘役或五百元以下罰金。
搬運、寄藏、故買贓物或為牙保者，處五年以下有期徒刑、拘役或科或併科一千元以
下罰金。
因贓物變得之財物，以贓物論。
中華民國刑法第二百一十五條
 (業務上文書登載不實罪)
從事業務之人，明知為不實之事項，而登載於其業務上作成之文書，足以生損害於公
眾或他人者，處三年以下有期徒刑、拘役或五百元以下罰金。
